臺灣桃園地方法院宣示判決筆錄　　　　　96年度易緝字第3號
公　訴　人　台灣桃園地方法院檢察署檢察官
被　　　告　甲○○
上列被告因違反入出國及移民法案件，於中華民國96年1月31日
10許，在本院第14法庭宣示判決，出席職員如下：
　　　　　法　官　尹　良
　　　　　書記官　廖宜政
　　　　　通　譯
法官起立朗讀判決主文、犯罪事實要旨、處罰條文、附記事項，
及告以上訴限制、期間並提出上訴狀之法院，且諭知記載其內容
：
一、主  文：
甲○○共同在機場以交付證件，利用航空器運送非運送契約應載
之人至他國，處有期徒刑參月，如易科罰金，以參佰元折算壹日
。
二、犯罪事實要旨：甲○○與高傑人（高傑人部分已另行審結）
    係朋友關係；高傑人、胡議惠（胡議惠部分已另行審結）則
    互不相識；高傑人、胡議惠分別於九十四年七、八月間某日
    ，各自在報紙上見由姚天偉（通緝中，嗣到案後另行審結）
    等人蛇集團在國內某報紙上所刊登之「跑單幫，有美加簽證
    尤佳，每次新台幣（下同）二萬元，洽劉先生，聯絡電話00
    00000000號」之徵人廣告後，即分別撥打上開電話與姚天偉
    所屬蛇集團成員中自稱為「劉先生」之成年男子取得聯絡，
    該「劉先生」即均以一萬元之代價，分別徵得高傑人、胡議
    惠同意在機場交付前往美國之登機證，利用航空器運送非運
    送契約應載之人偷渡至美國後；高傑人另徵得其友人甲○○
    之同意一同為上開犯行，並將此轉知「劉先生」後，即由「
    劉先生」分別以高傑人、甲○○、胡議惠名義，訂購英文署
    名分別為「KUO ，CHIEHJEN」、「LIU ，CHIHMING」、「HU
    ，IHUI」之華航九十四年九月二十一日二十二時許，由台北
    飛往美國洛杉磯之CI-008號班機機票各一張，而該「劉先生
    」購得上開機票後，即於九十四年九月二十一日某時許，在
    桃園機場某處，將上開機票分別交予高傑人、甲○○、胡議
    惠；高傑人、甲○○、胡議惠遂與姚天偉、「劉先生」及該
    人蛇集團成員共同基於在機場以交付證件，利用航空器運送
    非運送契約應載之人偷渡至他國之犯意聯絡，先由高傑人、
    甲○○、胡議惠於同日某時許，一同在桃園機場一樓華航櫃
    台辦理CI-008號班機劃位登機手續，迨手續辦妥分別取得英
    文署名為「KUO ，CHIEHJEN」、「LIU ，CHIHMING」、「HU
    ，IHUI」之前揭班機之登機證後，均先將該班機機票及登機
    證交予甲○○，由甲○○於同日某時許，在桃園機場管制區
    某咖啡廳內，將該班機機票及登機證各三張交予姚天偉所屬
    蛇集團成員中某姓名年籍不詳之成年男子，由該男子負責將
    該機票及登機證分別交付予姓名年籍不詳之大陸地區人民三
    人，該三名大陸地區人民遂搭乘華航CI-008號班機，以該班
    機之航空器運送非運送契約應載之該三名大陸地區人民前往
    美國洛杉磯。嗣於同日某時許，該三名大陸地區人民飛抵美
    國洛杉磯入境通關時，因未具備合格之旅行文件，由美國國
    土安全局查獲（美國國土安全局並未告知該三人之真實姓名
    ）而知悉上情。
三、處罰條文：入出國及移民法第五十三條第一項，修正後刑法
    第二條第一項前段、第十一條前段、第二十八條，修正前刑
    法第四十一條第一項前段，修正前罰金罰鍰提高標準條例第
    二條。
四、附記事項：
(一)、查被告行為後，刑法於九十四年二月二日公布，於九十五年
    七月一日施行，按行為後法律有變更者，適用行為時之法律
    ，但行為後之法律有利於行為人者，適用最有利於行為人之
    法律，修正後刑法第二條訂有明文。此條規定乃與刑法第一
    條罪刑法定主義契合，而貫徹法律禁止溯及既往原則，係規
    範行為後法律變更所生新舊法律比較適用之準據法，是刑法
    第二條第一項本身雖經修正，但刑法第二條第一項既屬適用
    法律之準據法，本身尚無比較新舊法之問題，應一律適用裁
    判時之修正後之刑法第二條第一項規定，以決定適用之刑罰
    法律，先予辨明。又比較時應就「罪刑」有關之共犯、未遂
    犯、想像競合犯、牽連犯、連續犯、結合犯，以及累犯加重
    、自首減輕暨其他法定加減原因（如身分加減）與加減例等
    一切情形，綜其全部「罪刑」之結果而為比較（最高法院九
    十五年五月二十三日，九十五年度第八次刑庭會議決議參考
    ）。另有關刑法第二十八條修正對共同正犯之處罰範圍，於
    本件對被告並無有利不利之情形，應適用裁判時法，無庸比
    較，一併敘明（最高法院九十五年十一月七日第二十一次刑
    庭會議記錄參考）。經查：關於入出國及移民法第五十三條
    第一項之法定罰金刑最低度部分，由修正前刑法第三十三條
    第五款規定為銀元一元以上（折算為新台幣三元），修正後
    刑法第三十三條第五款則修正為新台幣一千元以上，以百元
    計算，行為時法有利於被告。揆諸前揭最高法院決議，本件
    有關「罪刑」部分，自應依修正後刑法第二條第一項前段規
    定，適用被告行為時之法律。
(二)、關於易科罰金之折算標準部分，本次刑法修正之比較新舊法
    ，應就「罪刑」有關之共犯、未遂犯、想像競合犯、牽連犯
    、連續犯、結合犯，以及累犯加重、自首減輕暨其他法定加
    減原因（如身分加減）與加減例等一切情形，綜其全部「罪
    刑」之結果而為比較，業如前述，然上開最高法院決議，係
    就刑法修正後有關「罪刑」新舊法應一體適用而為指示，而
    法院依該原則定其「罪刑」後，就有期徒刑、拘役如易科罰
    金，罰金如易服勞役標準之宣告，乃「罪刑執行」之層次，
    並非「罪刑」之適用，故而，「罪刑」之適用與「罪刑之執
    行」雖分別適用修正前、修正後之刑法，並無同一法律割裂
    適用之疑義，亦無違上開最高法院之決議。是易科罰金、易
    服勞役、緩刑、保安處分之宣告，均涉及裁量權之行使，須
    於裁量權行使時，方有比較適用問題，此部分得予割裂適用
    ，合先敘明。而易科罰金之折算標準，由修正前刑法第四十
    一條第一項前段規定（得以銀元一元以上三元以下折算一日
    ），並依修正前罰金罰鍰提高標準條例第二條規定提高一百
    倍為銀元一百元以上三百元以下（即新台幣三百元以上九百
    元以下）折算一日，修正後刑法第四十一條第一項前段則修
    正為得以新台幣一千元、二千元或三千元折算一日（裁判時
    罰金罰鍰提高標準條例第二條並已刪除）。行為時法有利於
    被告，自應依修正後刑法第二條第一項前段規定，適用被告
    行為時之法律，諭知易科罰金之折算標準。本件並依前開說
    明，適用修正前刑法第四十一條第一項前段、修正前罰金罰
    鍰提高標準條例第二條規定，諭知易科罰金之折算標準，一
    併敘明。
五、協商判決除有刑事訴訟法第455 條之4 第1 項第1 款於本訊
    問程序終結前，被告撤銷協商合意或檢察官撤回協商聲請者
    ；第2 款被告協商之意思非出於自由意志者；第4 款被告所
    犯之罪非第455 條之2 第1 項所定得以協商判決者；第6 款
    被告有其他較重之裁判上一罪之犯罪事實者；第7 款法院認
    應諭知免刑或免訴、不受理者情形之一，及違反同條第2 項
    「法院應於協商合意範圍內為判決；法院為協商判決所科之
    刑，以宣告緩刑或2 年以下有期徒刑、拘役或罰金為限」之
    規定者外，不得上訴。
六、如有前項得上訴之情形者，得自收受判決送達之日起10日內
    ，向本院提出上訴書狀，上訴於第二審法院。
七、本案經檢察官徐文豪到庭執行職務。
中　　華　　民　　國　　96　　年　　2 　　月　　14　　日
                  刑事第三庭
                      書記官　廖宜政
                      法  官  尹  良
上正本證明與原本無異。
                      書記官  廖宜政
中　　華　　民　　國　　96　　年　　2 　　月　　14　　日
